臺灣板橋地方法院刑事判決　　　　　　100年度簡上字第891號
上　訴　人　
即　被　告　藍天宏
上列上訴人即被告因妨害家庭案件，不服本院100年度簡字第6397
號中華民國100 年9 月15日第一審判決（聲請簡易判決處刑案號
：100 年度調偵字第1374號），提起上訴，本院管轄之第二審合
議庭判決如下：
    主  文                                                                
上訴駁回。
    事  實
壹、藍天宏明知傅小莉為有配偶之人，竟基於相姦之犯意，於民
    國99年5 月9 日某時許，在臺北縣新莊市（改制為新北市新
    莊區○○○街8 號2 樓租屋處，與傅小莉為性交行為1 次。
    嗣傅小莉之夫黃源林於100 年2 月15日見有翁雅萍（藍天宏
    之配偶）因妨害家庭事件與藍天宏、傅小莉所為調解筆錄，
    始悉上情。
貳、案經黃源林訴由臺灣板橋地方法院檢察署檢察官偵查聲請簡
    易判決處刑。
    理  由
壹、按被告以外之人於審判外之言詞或書面陳述，除法律有規定
    者外，不得作為證據，刑事訴訟法第159 條第1 項定有明文
    。而被告以外之人於偵查中向檢察官所為之陳述，除顯有不
    可信之情況者外，得為證據，則為同法第159 條之1 第2 項
    所明定。茲證人翁雅萍於偵查中具結向檢察官所為陳述，雖
    係被告藍天宏以外之人於審判外之陳述，然於本案並無顯不
    可信之情況，應認有證據能力。
貳、認定犯罪事實之證據及理由
一、訊據被告固坦承與傅小莉為性交之行為，惟矢口否認有何妨
    害家庭犯行，辯稱：伊與傅小莉交往時，就其婚姻狀態並無
    認識，事後始經傅小莉告知其業已離婚云云。經查：被告於
    99年5 月9 日，在臺北縣新莊市○○街8 號2 樓租屋處，與
    黃源林之配偶傅小莉為性交行為之事實，業據被告於檢察官
    訊問時坦承不諱，核與證人翁雅萍於檢察官訊問時具結證述
    之情節相符，並經證人傅小莉於本院審理時具結證述無訛，
    且有臺北縣新莊市調解委員會調解筆錄1 件在卷可供參憑，
    足認被告前揭不利於己之自白與事實相符。被告於本院審理
    時雖否認犯行，辯稱：伊為性交行為時不知傅小莉為有配偶
    之人云云。然證人傅小莉於本院審理時具結證述略以：伊於
    99年4 、5 月間結識被告，因口音異於常人，經被告詢問，
    告知為大陸地區人士，因結婚來臺取得身分證，且於與被告
    發生性關係前，曾提其證件遭「老公」黃源林持以抵押借款
    之事，嗣於100 年間，始向被告自稱業已離婚等語（見本院
    100 年11月16日審判筆錄）。被告於檢察官訊問時亦供承：
    「（問：是否知悉傅小莉為有婚姻關係之人？）知道。」等
    語（見臺灣板橋地方法院檢察署100 年度偵字第9846號偵查
    卷宗第12頁），其於本院審理時始翻異前詞，不足採信。綜
    上，本案事證明確，被告犯行堪予認定。
二、核被告所為，係犯刑法第239 條後段相姦罪。原審以被告涉
    犯相姦罪，事證明確，並審酌被告之素行、品行，其犯罪之
    動機、目的、手段，及被告破壞告訴人黃源林之家庭和諧，
    所生危害，暨其犯罪後之態度等一切情狀，量處有期徒刑5
    月，並諭知易科罰金之折算標準，認事用法均無違誤，量刑
    亦未逾越法律所規定之範圍，或有濫用權限之情事。從而，
    被告否認犯行，並以原審量刑過重，提起上訴，求予撤銷改
    判，為無理由，應予駁回。
據上論斷，應依刑事訴訟法第455 條之1 第1 項、第3 項、第368 
條，判決如主文。
本案經檢察官范孟珊到庭執行職務。
中    華    民    國   100    年    11    月    30    日
                  刑事第十七庭  審判長法  官  許炎灶

                                      法  官  方祥鴻

                                      法  官  廖怡貞
以上正本證明與原本無異。
不得上訴。
                                      書記官  林惠齡
中    華    民    國   100    年    12    月    5     日